# 集团审计指引 B60 识别重大账户和披露，确定集团审计范围

提问人：cpab 时间：2022-07-31 17:04:27
集团审计指引B60 识别重大账户和披露，确定集团审计范围附录二、关于合并重大账户，集团审计范围内组成部分和审计范围指定依据的底稿记录的示例说明 6 ：组成部分F和组成部分H- Z—— 各种形式这 20 个组成部分单独来看并不重要，但汇总起来是较为重要的。而组成部分F、L、S和Z分别属于集团内部不同的业务单元，它们被指定为有限范围审计。法条： 1401 号审计准则第四十二条：如果集团项目组认为执行下列工作不能获取形成集团审计意见所依据的充分、适当的审计证据，应当采取本条第二款规定的措施。集团项目组应当选择某些不重要的组成部分，并对已选择的组成部分财务信息亲自执行或由代表集团项目组的组成部分注册会计师执行下列一项或多项工作：（一）使用组成部分重要性对组成部分财务信息实施审计；（二）对一个或多个账户余额、一类或多类交易或披露实施审计；（三）使用组成部分重要性对组成部分财务信息实施审阅；（四）实施特定程序。审计准则及应用指南，以集团审计意见，是否能获取充分适当的审计证据作为判断的标准。没有相对量化的标准。指教： 1 、集团的财务报表的层面的重要性水平为按利润总额 _5%_ 。对重要组成部分按合并利润总额15%，作为具有财务重大性的标准。不重要的组成部分汇总的利润总额如大于或远大于合并利润总额 _15%_ ，是否需的对不重要的组成部分进行调整，以使不重要组成部分的汇总的利润总额小于财务重大性标准合并利润总额15%。 2 、对不重要的组成部分的审计范围确定为有限范围审计，即采用分析和询问程序。对不重要组成部分汇总的利润总额，大于或远大于集团层面的重要性水平。是否需要对部分不重要组成部分调整为特定审计范围，以使采用分析询问的审计程序组成部分，汇总的利润总额，小于集团财务报表层面财务报表重要性水平。请教：确定有限审计范围的组成部分，是否需要把利润总额汇总数控制在财务重大性标准以内和集团财务报表重要性水平以内。有没有量化标准。通常在百分之多少，是恰当的。谢谢！

回答人：chenyiwei
1 、没有要求所有不重大组成部分的汇总的利润总额不能超出财务重大性标准合并利润总额*15%。该比例的可接受度属于职业判断，同时需关注集团的特点，如集团的组成是否为“少数重大组成部分+大量不重大组成部分”还是一系列规模较为接近的组成部分；不同组成部分的业务和管理模式的同质性；等等。
2 、确定有限审计范围的组成部分，需要把利润总额汇总数控制在一定限度以内，但不一定必须低于重要性水平。这同样也是一个职业判断问题。